臺灣臺北地方法院刑事判決　　　　　　　　　　　　　九十三年度簡上字第八九號
　　上　訴　人
　　即　被　告　乙○○
右上訴人即被告因竊盜案件，不服本院九十三年度簡字第四九０號中華民國九十三年
三月十一日第一審簡易判決（起訴案號：臺灣臺北地方法院檢察署九十二年度偵字第
一六五八六號，併辦案號：同署九十三年度偵緝字第二六六號），提起上訴，本院管
轄之第二審合議庭判決如左：
    主  文
上訴駁回。
    事  實
一、乙○○曾於民國九十年間先後因侵占、公共危險及過失傷害案件，經臺灣板橋地
    方法院、臺灣士林地方法院分別判處有期徒刑三月、六月及有期徒刑三月確定，
    前者於九十一年三月一日因與羈押期間折抵而執行完畢，後二者則定其應執行有
    期徒刑八月確定後，並與另因公共危險案件經法院判處拘役二十日者接續執行後
    ，甫於九十二年三月十六日執行完畢。詎其猶不知悔改，復基於意圖為自己不法
    所有之概括犯意，先於九十二年七月十三日夜間十時五十分許，在臺北市○○○
    路三一二號「Ｖ－ＭＩＸ」ＫＴＶ六０二包廂內，乘甲○○不注意之際，竊取甲○○所有而放置於皮包內之現金新臺幣（下同）八千元，嗣於同日夜間十一時許
    ，見甲○○發覺現金遭竊，即逃離現場隱匿；復於同年七月二十七日上午四時三
    十分許，在臺北市○○○路○段二三三號地下一樓「磨菇坊ＰＵＢ」店內，乘丁○○不注意之際，竊得丁○○所有而放置座位上之ＮＯＫＩＡ八八五五型行動電
    話一支及皮包一個，得手後離開現場時，為丁○○及友人郭婉凌發覺而當場報警
    查獲，並扣得該行動電話一支及皮包一個（業經發還丁○○）。
二、案經臺北市政府警察局大安分局、中山分局分別報請臺灣臺北地方法院檢察署檢
    察官偵查起訴，及移送併案審理。
    理  由
一、訊據上訴人即被告乙○○對於右揭犯罪事實均坦承不諱，核與告訴人丁○○、甲○○之指訴，及證人郭亞君（告訴人甲○○在場之友人）、郭婉凌於警詢時證述
    之情節相符，足認其自白與事實相符；此外，並有贓物認領保管單一件附卷可稽
    ，是本案事證已臻明確，被告上開犯行，堪以認定。
二、核被告所為，係犯刑法第三百二十條第一項之竊盜罪。被告先後多次竊盜行為，
    時間緊接，方法相同，觸犯構成要件相同之罪名，顯係基於概括犯意反覆為之，
    為連續犯，應依刑法第五十六條規定論以一罪，並加重其刑。被告前於九十年
　　間先後因侵占、公共危險及過失傷害案件，經臺灣板橋地方法院、臺灣士林地方
　  法院分別判處有期徒刑三月、六月及有期徒刑三月確定，前者於九十一年三月一
    日因與羈押期間折抵而執行完畢，後二者則定其應執行有期徒刑八月確定後，並
    與另因公共危險案件經法院判處拘役二十日者接續執行後，於九十二年三月十六
    日執行完畢，有臺灣高等法院被告全國前案紀錄表一份可按，其於五年以內再犯
    本案有期徒刑以上之罪，為累犯，應依刑法第四十七條規定，遞加重其刑。原審
    關於前述被告亦有於九十年間曾因侵占案件，經法院判處罪刑確定並於九十一年
    三月一日經執行完畢，亦應論以累犯部分，及就其所涉犯公共危險、過失傷害案
    件部分係與另公共危險案件經判處拘役二十日部分接續執行後，始迄九十二年三
    月十六日執行完畢之部分，均漏未載明，但其所認被告罪證明確，並參酌被告犯
    罪情狀等節，依刑事訴訟法第四百四十九條第二項、第三項，刑法第五十六條、
    第三百二十條第一項、第四十七條、第四十一條第一項前段，罰鍰提高標準條例
    第二條予以論科，判處有期徒刑四月，並諭知易科罰金之折算標準者，其認事用
    法均無不合，量刑亦甚妥適。上訴人上訴意旨雖以：其尚有於九十二年七月十三
    日夜間十時四十分許，在臺北市○○○路三一二號「Ｖ－ＭＩＸ」ＫＴＶ內，拿
    取被害人甲○○放置在桌上之ＮＯＫＩＡ八九一０型行動電話一支之行為，認此
    與其在前揭時、地另竊取被害人甲○○八千元之行為屬同一犯行之部分，被告於
    本院訊問及審理中，固供稱：前開時地伊先向被害人甲○○借用該之行動電話，
    用完伊先放回桌上，後來伊乘被害人甲○○不注意才拿取其皮包內現金八千元，
    同時見行動電話放在桌上，所以伊亦拿走，當場被害人甲○○均不知道，係伊離
    開後才發現云云，惟與其前在偵查中所供稱：伊當時係向被害人甲○○借行動電
    話，借了就沒還被害人甲○○，及於原審訊問時所供稱：當時伊原本係向被害人
    甲○○借用行動電話，且係在伊竊取被害人甲○○皮包內現金八千元後才借用，
    經伊持往包廂門口打電話，聽見被害人甲○○發現皮包內現金不見了，伊才趕快
    離開現場等語相較，被告於本院訊問、審理中就借用被害人甲○○該行動電話之
    時間與前所供述情節非惟先後不一，且就最後一次拿取被害人甲○○行動電話時
    ，究竟係乘被害人甲○○不注意所拿取，或尚有向被害人甲○○表示借用之意等
    情亦互異，已難認被告於本院審理中改稱係乘被害人甲○○不注意始拿取行動電
    話者屬實，反而依被害人甲○○及斯時亦在場之郭亞君於警詢時所述情節，均一
    致陳稱被告係在被害人甲○○面前將該行動電話拿走，郭亞君且陳稱被告係以商
    借行動電話名義取走之情狀（關於被害人甲○○、證人郭亞君於警詢時之陳述，
    業經被告同意作為證據，且警詢時各該證人未經具結之陳述，復非法定應具結而
    未具結之情形，應認有證據能力），均與被告前在偵查及原審時之供述情節相符
    ，堪認被告拿取被害人甲○○之行動電話隨即離去時，被害人甲○○應在場且知
    情，被告前開行為並非乘被害人甲○○不注意時所為，自難以竊盜罪相繩，且此
    與原審判決據以論罪科刑之被告另竊取被害人甲○○現金八千元行為，係二不同
    行為，復難認二者間有何出於原因結果或方法目的等牽連關係，實無從認二者係
    同一行為或有何裁判上一罪關係可言。是被告空言以前詞指摘原審判決不當，其
    上訴並無理由，應予駁回。
三、至於臺灣臺北地方法院檢察署檢察官另以九十三年度偵緝字第四九０號移送併辦
    部分，除其中被告於九十二年七月十三日夜間十時五十分許，在臺北市○○○路
    三一二號「Ｖ－ＭＩＸ」ＫＴＶ六０二包廂內，竊取被害人甲○○現金八千元者
    ，因與其餘論罪科刑部分有連續犯之裁判上一罪關係，業經原審併予審理外，其
    餘即如前揭被告上訴意旨所指稱上開時地尚有拿取被害人甲○○行動電話之行為
    ，如前述，斯時被告究竟有無徵得被害人甲○○同意或係乘其不及阻止所為，要
    屬被告所為係涉犯侵占、搶奪或其他罪嫌之問題，與本案論罪科刑之竊盜行為不
    同，罪名互異，復難認二者間有何裁判上一罪關係，本院自無從併予審理，應退
    回由檢察官另為適當處理，附予敘明。
據上論斷，應依刑事訴訟法第四百五十五條之一第三項、第三百六十八條，判決如主
文。
本案經檢察官丙○○到庭執行職務。
中　　　華　　　民　　　國　　九十三　　年　　　五　　　月　　 十二 　　日
                        　臺灣臺北地方法院刑事第十六庭
                                  審判長法　官  劉嶽承
                                        法　官  王幸華
                                        法　官  林麗真
右正本證明與原本無異。
本件不得上訴。
                                        書記官  張汝琪
中　　　華　　　民　　　國　　九十三　　年　　　五　　　月　　 十七 　　日
附錄本案論罪科刑法條全文
中華民國刑法第三百二十條
(普通竊盜罪、竊佔罪)
意圖為自己或第三人不法之所有，而竊取他人之動產者，為竊盜罪，處五
年以下有期徒刑、拘役或五百元以下罰金。
意圖為自己或第三人不法之利益，而竊佔他人之不動產者，依前項之規定
處斷。
前二項之未遂犯罰之。
